# 求助男神陈老师---商誉减值问题

提问人：co121700 时间：2019-06-17 15:50:15
陈老师，我们公司 2018 年 1 月份投资了一家子公司（占股 51%），溢价购买。 2018 年 12 月 31 日对被投资单位进行整体评估：发生减值。我想请教，是不是母公司单体报表要对此投资计提长期股权投资减值准备？同时合并层面也要进行确认商誉减值损失？

回答人：chenyiwei
这个问题不能一概而论，要考虑以下问题：
1 、期末整体评估采用的评估方法？
2 、在合并报表层面，该子公司是否整体构成一个资产组，还是构成多个资产组或者与母公司或者其他子公司的资产组合业务存在协同效应？是否涉及溢余资产？是否涉及重大的融资性负债？
3 、该评估值、长期股权投资初始成本、合并报表层面该子公司净资产与商誉之和，这三个数字的相对金额？

提问人：co121700 时间：2019-06-18 11:14:41
陈老师, 您好！谢谢您百忙之中抽空回复，针对您提出的需要考虑的问题，说明如下：
1 、期末整体评估采用的收益法。
2 、在合并报表层面，该子公司整体构成一个资产组，与集团内其他子公司不存在协同效应；
溢余资产及融资性负债均不涉及；
3 、2018.12.31 的子公司整体评估值为：13,097 万元、母公司长期股权投资初始成本为：11,839 万元（ 2018 年 1 月 20 日完成合并）、合并报表层面 2018.12.31 该子公司净资产 12,630 万元与商誉 5,106 万元（合并日 2018 年 1 月 20 日产生：）之和 17,736 万元。

回答人：chenyiwei
可收回金额（评估值的 51%）低于母公司的长投成本的差额需确认个别报表层面的长投减值准备；合并报表层面，可收回金额低于资产组账面价值的差额首先确认商誉减值。